# 五方验收消防已安装未验收是否影响转固

提问人：anlizhaomi 时间：2022-12-16 17:09:53
各位老师好。
企业多项建筑已完工已进行五方验收，但消防安装后还未验收，此时，在建工程转固的时点应是五方验收时点，还是消防验收合格时点为转固时点呢？

回答人：chenyiwei
消防设备安装后是否进行过试用？如果进行过内部验收的，则内部验收所遵循的标准与日后的正式消防验收是否一致？根据以往经验来看，预计在消防验收时是否会提出重大的需整改问题？